

- Rennes
- 06 75 53 44 02
- ✓ vincentlevionnais@gmail.com
- in https://linkedin.com/in/vincentlevionnais
- https://github.com/vincentlevionnais
- https://vincentlevionnais.fr

Outils



Langage PHP



Framework Symfony



Langage HTML



Langage CSS



BDD MySQL



Langage JavaScript



Framework CSS Bootstrap



Framework CSS Bulma



Logiciel Adobe Photoshop



Logiciel Adobe Illustrator



Logiciel 3D Solidworks

Qualités

Curieux

Persévérant

A l'écoute

Honnête

Vincent LEVIONNAIS

DEVELOPPEUR WEB PHP - Symfony



A propos de moi

J'ai pris la décision en début 2021 de me lancer dans la voie du développement web, domaine qui m'a toujours attiré. L'école O'clock m'a transmis pendant 6 mois les outils pour y arriver. J'ai la chance d'avoir eu 10 années d'expériences professionnelles riches autant sur le plan technique que sur le plan humain dans des domaines variés.

Le point commun dans mes expériences : apporter des solutions pour satisfaire les besoins des utilisateurs. Aujourd'hui, dans cette continuité, je souhaite contribuer à apporter des solutions techniques dans des projets web et avancer grâce au travail en équipe.

Expériences

2021, 1 mois - Développeur PHP Fullstack - Site portfolio : https://vincentlevionnais.fr

2021, 1 mois - **Développeur Back-End / Symfony - «O'nurse» - Projet de fin de formation**Méthode Agile/Scrum en équipe de 5 développeurs (3 avec React, 2 avec Symfony),
définition du cahier des charges (wireframes, mvp, mcd, dictionnaire de données,
endpoints...), développement des fonctionnalités, tests unitaires.

- -> Démo (à partir de 33min 45s) : https://youtube.com/watch?v=vfZ4V3Wco-Y
- -> URL du site : http://trinity-onurse.surge.sh

2020 à 2021 - Technicien de maintenance itinérant pour les entreprises - Facila - Montgermont

2019 à 2020 - Technicien de maintenance en centre hospitalier et Ehpad - Pôle St Hélier - Rennes

2015 à 2019 - Technicien de maintenance en Ehpad - Les Jardins d'Hermine - Rennes

2015, 2 mois - Stage d'Agent d'entretien du bâtiment - Bains & Solutions - Pacé

2014, 2 sem. - Stage d'Agent d'entretien du bâtiment - Résidence St Gabriel - St Aignan sur Roë

2010 à 2014 - Designer-fabricant de mobilier haut de gamme en béton - Numéro Unique - Rennes

2009 à 2010 - Designer Packaging - Agence Les Arbres Fruitiers - Vannes

Formations

2021 - Certification Opquast «Maîtrise de la qualité en projet web» - Niveau Avancé

2021 - **Développeur Web et Web Mobile** (Passage du Titre Professionnel de niveau 5 en début 2022) Ecole O'clock - Formation en téléprésentiel - Labellisée Grande École du Numérique De mars à septembre : 798h de formation + 450h minimum de travail personnel

- -> 3 mois de socle : HTML5/CSS3/PHP/MySQL/JavaScript
- -> 1 mois de spécialisation en Symfony
- -> 1 mois de projet en équipe

2015 - Titre Professionnel d'Agent d'entretien du bâtiment - Niveau III

2010 - Licence Professionnelle Design de produits & Packaging

2009 - BTS Design de Produits

2007 - BAC STI Arts Appliqués

Centres d'intérêt



La randonnée : à pied ou en raquettes, pour le calme et la beauté des paysages.

La conquête spatiale: films, documentaires, innovations technologiques... cela me fascine.